【裁判字號】    99,交聲,3533
【裁判日期】    991231
【裁判案由】    交管條例聲異
【裁判全文】
臺灣板橋地方法院交通事件裁定        99年度交聲字第3533號
原處分機關  交通部公路總局臺北區監理所
異  議  人
即受處分人  王茂雄
上列異議人即受處分人因違反道路交通管理處罰條例案件，對於
交通部公路總局臺北區監理所於民國99年10月22日以北監自裁字
第裁40-A00TX1064號所為之裁決處分（原舉發案號：臺北市政府
警察局99年4 月19日掌電字第A00TX1064 號），聲明異議，本院
裁定如下：
    主  文
異議駁回。
    理  由
一、原處分意旨略以：異議人即受處分人王茂雄於民國99年4 月
    19日上午11時41分許，駕駛車牌號碼CE-8663 號自用小客車
    ，行經臺北巿萬華區○○○路○ 段與桂林路口，因有「不依
    標誌、標線、號誌指示左轉」之違規行為，經原舉發單位臺
    北巿政府警察局萬華分局警備隊警員陳南志當場攔停掣單舉
    發，嗣原處分機關交通部公路總局臺北區監理所調查後，於
    99年10月22日以北監自裁字第裁40-A00TX1064號裁決書，依
    道路交通管理處罰條例第48條第1 項第2 款及第63條第1項
    第1 款（原處分漏載第1 款）規定，裁處罰鍰新臺幣（下同
    ）900 元，並記違規點數1 點等語。
二、聲明異議意旨略以：伊所有車牌號碼CE-8663 號之黑抹綠色
    18年舊車，從未去過上開地點，敬請原處分機關將違規照片
    寄給伊，以便伊信服繳交罰鍰900 元，為此，提起本件異議
    ，爰請求撤銷原處分云云。
三、按汽車駕駛人轉彎時，不依標誌、標線、號誌指示，處600
    元以上1,800 元以下罰鍰，道路交通管理處罰條例第48條第
    1 項第2 款定有明文。又汽車駕駛人違反道路交通管理處罰
    條例第48條規定者，除依原條款處罰鍰外，並予記違規點數
    1 點之處分，復為同條例第63條第1 項第1 款所明定。
四、經查：
  (一)異議人於99年4 月19日上午11時41分許，駕駛車牌號碼CE-8
    663 號自用小客車，行經臺北巿萬華區○○○路○ 段與桂林
    路有燈光號誌管制之交岔路口，因有「未依號誌指示左轉」
    之違規行為，為臺北巿政府警察局萬華分局警備隊警員陳南
    志攔停並填製掌電字第A00TX1064 號舉發違反道路交通管理
    事件通知單（下稱舉發通知單）予以舉發，且當場交予異議
    人簽收，嗣原處分機關調查後，認上開違規行為屬實，乃於
    99年10月22日以北監自裁字第裁40-A00TX1064號裁決書，依
    道路交通管理處罰條例第48條第1 項第2 款及第63條第1 項
    第1 款規定，裁處罰鍰900 元，並記違規點數1 點等情，有
    上開舉發通知單、裁決書及臺北市政府警察局萬華分局99年
    11月15日北巿警萬分交字第09933096800 號函等影本各1 件
    附卷可稽。
  (二)異議人提起本件異議，乃以前揭情詞置辯。而證人即舉發警
    員陳南志於本院訊問時固陳稱其已不記得目睹本件交通違規
    事實及攔停舉發之經過，惟其結證稱：「（問：這張舉發通
    知單上收受人簽章欄內『王茂雄』的簽名，是否確實為當天
    你攔停下來駕駛人親自簽名的？）是」、「（問：你是否記
    得當天你攔停下來這位違規的駕駛人，有沒有攜帶行車執照
    ？）不記得」、「（問：如果你執行交通執法勤務時遇到違
    規駕駛人未帶行車執照的話，你會如何處理？）我會請他下
    車報他的證號，我會用電腦查詢他的證號是否與駕駛人相符
    ，再詢問他的出生年月日及駕籍地，另外如果是駕駛人就是
    車主的話，我也會再問他車籍地是否與駕籍地一樣」、「（
    問：如果你詢問駕駛人上開問題的結果與你以電腦查詢的結
    果不符的話，你會如何處理？）我會依照警察職權行使法將
    駕駛人帶回隊上查證，因為才有相片核對」、「（問：你是
    否記得你攔查本件違規車輛駕駛人的時候，有將他帶回隊上
    查證身分？）沒有」等語綦詳，乃證述本件舉發通知單收受
    人簽章欄內「王茂雄」之簽名，確係其當日攔停之違規駕駛
    人親自簽名無訛，且當日其攔停該名違規駕駛人並盤查渠之
    駕、行照資料結果，均與渠所出示或掌電查詢之駕、行照資
    料相符；再經本院比對卷附該名違規駕駛人在本件舉發通知
    單收受人簽章欄內簽署之「王茂雄」署押，與異議人於其所
    提出申訴函具狀人及撰狀人欄內親自簽署之「王茂雄」署押
    結果，二者筆跡筆順、運筆方式、書寫習慣均相當近似，顯
    然出於同一人之手；抑且，該名違規駕駛人當日所駕駛之車
    牌號碼CE-8663 號自用小客車，亦確係異議人本人所有之車
    輛無訛，此有本院依職權按車號查詢之汽車車籍資料1 份在
    卷可考，倘若另有他人冒用異議人之名義接受攔檢盤查，又
    豈有可能恰巧係駕駛異議人所有之上開車輛？實有悖於常情
    ，是當日為警攔停舉發之該名違規駕駛人，自確係異議人本
    人無訛，其猶否認曾於前述時、地駕車違規之事實，顯不足
    採信。
五、綜上所述，異議人在前述時、地確有「汽車駕駛人轉彎時，
    不依標誌、標線、號誌指示」之違規行為無訛，是原處分機
    關依道路交通管理處罰條例第48條第1 項第2 款及第63條第
    1 項第1 款規定，按道路交通管理事件統一裁罰基準表所定
    逾越應到案期限60日以上之裁罰標準，裁處異議人罰鍰900
    元，並記違規點數1 點，於法尚無不合。故本件異議為無理
    由，應予駁回。
據上論斷，應依道路交通管理處罰條例第87條第2 項，道路交通
事件處理辦法第18條，裁定如主文。
中    華    民    國    99    年    12    月    31    日
                  交通法庭    法  官  王瑜玲
以上正本證明與原本無異
如不服本裁定應於送達後5日內向本院提出抗告狀
                              書記官  謝嘉玲
中    華    民    國   100    年    1     月    3     日

司法院資訊處製作；財團法人民間司法改革基金會備份。
